【裁判字號】    91,易,1154
【裁判日期】    920520
【裁判案由】    毒品危害防制條例
【裁判全文】
臺灣彰化地方法院刑事判決                        九十一年度易字第一一五四號
    公  訴  人  臺灣彰化地方法院檢察署檢察官
    被      告  甲○○
右列被告因違反毒品危害防制條例案件，茲經檢察官聲請簡易判決處刑（九十一年度
毒偵字第二一二一號），本院北斗簡易庭認不宜以簡易判決處刑，簽移本院改依通常
程序審理，暨移
  主  文
甲○○連續施用第二級毒品，累犯，處有期徒刑陸月，如易科罰金以百元折算壹日
。扣案之第二級毒品安非他命拾壹包（毛重拾伍點肆公克）沒收銷燬。
     事   實
一、甲○○曾因違反麻醉藥品管理條例案件，分別經本院及臺灣臺南地方法院判處有
    期徒刑四月、六月確定，二案接續執行，於民國八十七年一月二十一日以易科罰
    金執行完畢。又其前因施用毒品案件，經本院以八十九年度毒聲字第二九七三號
    裁定送觀察、勒戒後，認有繼續施用毒品之傾向，復由本院以八十九年度毒聲字
    第五一五五號裁定令入戒治處所施以強制戒治一年，於實施滿三個月後，經評估
    戒治成績合格，由檢察官聲請本院以九十年度毒聲字第三二三四號裁定准予停止
    戒治，所餘戒治期間交付保護管束，於保護管束期滿未經撤銷停止戒治，並由臺
    灣彰化地方法院檢察署檢察官於九十年十二月七日以九十年度戒毒偵字第一七四
    一號、第一七四二號為不起訴處分確定。詎其仍不知悔改，於五年內，復基於施
    用第二級毒品之概括犯意，自九十一年一月初起至同年八月二十三日止，在其位
    於彰化縣彰化市○○鎮○○里○○路○段四八一巷五七號之居所，以將第二級毒
    品安非他命置放於玻璃吸食器內，外用火加以燒烤使成氣體後吸食之方式，連續
    施用安非他命多次，平均約三、四天施用一次。嗣於九十一年八月二十四日上午
    十時三十分許，為警在彰化縣田中鎮○○路○段四八一巷五五號執行搜索時查獲
    ，並扣得第二級毒品安非他命十一包（毛重十五．四公克）。
二、案經彰化縣警察局北斗分局報請臺灣彰化地方法院檢察署檢察官偵查後，聲請簡
    易判決處刑，由本院改依通常程序審理，暨彰化縣警察局北斗分局報請臺灣彰化
    地方法院檢察署檢察官移送併案審理。
    理由
一、查檢察官聲請以簡易判決處刑之案件，經法院認為有刑事訴訟法第四百五十一條
    之一第四項但書之情形者，應適用通常程序審判之，同法第四百五十二條定有明
    文。本院認本件有刑事訴訟法第四百五十一條之一第四項但書之情形，不得以簡
    易判決處刑，應適用通常程序審理之，合先敘明。
二、右揭事實，業據被告甲○○於本院審理時坦承不諱，且其於九十一年八月二十四
    日為警所採集之尿液，經送鑑驗確呈甲基安非他命陽性反應，有彰化縣衛生局九
    十一年八月三十日煙檢字第九一一五五七號煙毒尿液檢驗成績書、詮昕科技股份
    有限公司九十一年九月四日出具之濫用藥物尿液檢驗報告各一紙附卷可稽，並有
    扣案之安非他命十一包可資佐證，此除據被告供陳在卷外，亦有彰化縣警察局北
    斗分局查獲涉嫌毒品危害防制條例毒品初步檢驗報告單一紙在卷可按，故核被告
    之自白與事實相符，堪以採信。再查被告前因施用毒品案件，經本院以八十九年
    度毒聲字第二九七三號裁定送觀察、勒戒後，認有繼續施用毒品之傾向，復由本
    院以八十九年度毒聲字第五一五五號裁定令入戒治處所施以強制戒治一年，於實
    施滿三個月後，經評估戒治成績合格，由檢察官聲請本院以九十年度毒聲字第三
    二三四號裁定准予停止戒治，所餘戒治期間交付保護管束，於保護管束期滿未經
    撤銷停止戒治，並由台灣彰化地方法院檢察署檢察官於九十年十二月七日以九十
    年度戒毒偵字第一七四一號、第一七四二號為不起訴處分確定等情，有該不起訴
    處分書、臺灣彰化地方法院檢察署刑案資料查註紀錄表及臺灣高等法院被告全國
    前案紀錄表等件在卷可參，其係於五年內，再犯毒品危害防制條例第十條第二項
    之施用第二級毒品罪。綜上所述，本件事證業已明確，被告之犯行，洵堪認定。
三、核被告所為，係犯毒品危害防制條例第十條第二項之施用第二級毒品罪。其持有
    毒品之低度行為，均為施用之高度行為所吸收，均不另論罪。又其先後多次施用
    安非他命之犯行，時間緊接，且犯罪構成要件相同，顯係基於概括犯意反覆為之
    ，為連續犯，應依刑法第五十六條之規定，論以一罪並加重其刑。再查被告曾因
    違反麻醉藥品管理條例案件，經本院及臺灣臺南地方法院分別判處有期徒刑四月
    、六月確定，二案接續執行，於八十七年一月二十一日以易科罰金執行完畢等情
    ，有臺灣彰化地方法院檢察署刑案資料查註紀錄表及臺灣高等法院被告全國前案
    紀錄表等件在卷可參，其於受有期徒刑之執行完畢後，五年以內再犯有期徒刑以
    上之罪，為累犯，應加重其刑，並依法遞加重之。再查被告係自九十一年一月初
    起至同年八月二十三日止，有連續施用第二級毒品安非他命之犯行，而公訴人僅
    就被告於九十一年八月二十四日或其前四日內之某時，施用第二級毒品安非他命
    一次之犯行提起公訴，惟該未經起訴之部分，與檢察官起訴之部分，因被告係基
    於概括犯意而為之，具有連續犯之裁判上一罪關係，其一部起訴之效力及於全部
    ，故本院自得併予審究，併此敘明。至臺灣彰化地方法院檢察署九十一年十二月
    二日以乙○朝忠九一毒偵二四九七字第四三七三０號函移送併案審理部分（即九
    十一年度毒偵字第二四九七號毒品危害防制條例案）與本件為同一事實，本院當
    得併予審理，亦附此敘明。爰審酌被告前曾有施用毒品罪行，經送觀察勒戒、強
    制戒治後，猶不知悔改，再施用毒品不輟，不僅戕害自身健康，更辜負國家將之
    視為病人，並施以長時間之戒治處遇之苦心，惟其對他人權益之侵害仍屬有限，
    於本院審理中已坦承其犯行，及其犯罪目的、手段等一切情狀，量處如主文所示
    之刑，並諭知如易科罰金之折算標準。末查扣案之安非他命十一包（毛重十五點
    四公克），係屬第二級毒品，爰依毒品危害防制條例第十八條第一項前段規定，
    沒收銷燬之。至未扣案之安非他命吸食器，業為被告丟棄而滅失，此據被告供明
    在卷，無從併予宣告沒收，併此敘明。
據上論斷，應依刑事訴訟法第四百五十二條、第二百九十九條第一項前段，毒品危害
防制條例第十條第二項、第十八條第一項前段，刑法第十一條前段、第五十六條、第
四十七條、第四十一條第一項前段，罰金罰鍰提高標準條例第二條，判決如主文。
本案經檢察官陳茂亭到庭執行職務。
中      華      民      國    九十二    年      五      月     二十     日
                              臺灣彰化地方法院刑事第一庭
                                       審判長法官  葉  榮  郎
                                        法     官  葛  永  輝
                                        法     官  簡  璽  容
右正本證明與原本無異。
如不服本判決，應於判決送達後十日內向本院提出上訴狀( 須附繕本 )。
                                       法院書記官  王  惠  嬌
中      華      民      國    九十二    年      五      月     二十     日
毒品危害防制條例第十條第二項
施用第二級毒品者，處三年以下有期徒刑。


司法院資訊處製作；財團法人民間司法改革基金會備份。
